臺灣新竹地方法院交通事件裁定　　　　　　　　　　　九十一年度交聲字第七○號
　　移
　　異　 議　人
　　即受處分人　　甲○○
右列異議人因違反道路交通管理處罰條例案件，對於交通部公路局新竹區監理所新竹
市監理站九十一年五月十六日竹監新三字第駕裁五一〡Ｅ00000000號所為之
違反道路交通管理事件裁決處分，聲明異議，本院裁定如左：
      主  文
異議駁回。
      理  由
一、按受處分人，不服第八條主管機關所為之處罰，得於接到裁決書之翌日起二十日
    內，向管轄地方法院聲明異議。又交通法庭認為聲明異議無理由者，應以裁定駁
    回之。道路交通管理處罰條例第八十七條第一項、道路交通案件處理辦法第十九
    條分別定有明文。
二、復按汽車駕駛人，駕駛汽車有不遵守道路交通標誌、標線、號誌之指示情形，而
    本章各條無處罰之規定者，處新臺幣( 下同 )九百元以上一千八百以下罰鍰；汽
    車駕駛人有下列各款所列條款之一者，除依原條款處罰鍰外，並予記點：一、有
    第三十三條、第三十八條第一項、第四十條第一項、第四十五條、第四十七條第
    一款至第四款、第四十八條、第四十九條或第六十條第一項、第二項第一款至第
    三款情形之一者，各記違規點數一點，道路交通管理處罰條例第六十條第二項第
    三款、六十三條第一項第一款規定甚明。且汽車行至有號誌之交岔路口，遇有前
    行或轉彎之車道交通擁塞時，應在路口停止線前暫停，不得逕行駛入交岔路口內
    ，亦為道路交通安全規則第一百零二條第一項第十三款所明定。
三、聲明異議意旨略以：異議人即受處分人甲○○於民國九十一年四月十七日七時二
    十三分許，騎乘車號ＪＲ七〡九六七號重機車，行經新竹市○○路、中華路、林
    森路三叉路地下道出口遭員警攔下，以異議人開方向燈，為預備闖紅燈之理由開
    立違規單，違規事實則填載「超越紅燈停止線」，試問異議人於新竹市○○路地
    ○道出口，開右轉方向燈，示意後方來車注意，並於紅燈線上煞車，則道路交通
    管理處罰條例應無規定於此種情況不能開方向燈，且當日與異議人平行之機車、
    轎車，甚至超越異議人機車前方，卻未見取締，詢問員警為何置之不理，卻告知
    正在取締異議人，顯有選擇性辦案情事，是員警以十字路口開方向燈即代表闖紅
    燈、開立違規單、心態可議，新竹市監理站上開裁決顯屬不當等語。
四、經查，異議人甲○○於本院九十一年六月二十日調查時既陳稱：其於九十一年四
    月十七日騎乘機車從振興路右轉中華路，經過地下道正好是紅燈，其是第一臺車
    ，所以就停在右轉方向的車道上，嗣因後方有機車按鳴喇叭，要其讓路，其即開
    右轉方向燈，並不是要闖紅燈，其一停車的地點因有坡度的關係，所以其機車前
    輪有壓到線，又其聽到後方來車的喇叭聲，即將機車往右邊騎一點點，但是沒有
    彎很多，而其前輪在其上地下道停車的時候就有壓到停止線等情明確，則異議人
    當日沿振興路地下道騎乘機車上坡遇紅燈停車時，其機車前輪既已壓到停止線，
    嗣其復因聽聞後方來車的喇叭聲，乃將機車往右邊騎乘，依物理動力狀態，該機
    車於向右邊騎乘轉彎時既會同時向前行進，是異議人陳稱其當日騎乘機車行經振
    興路地下道路口時並未超越紅燈停止線停車云云，尚非無疑。且證人即開立本件
    舉發違反道路交通管理事件通知單之新竹市警察局第一分局警員蘇春芳到庭結證
    ：異議人甲○○於九十一年四月十七日從振興路地下道騎乘機車上來，要往中華
    路右轉，但是異議人沒有右轉，而當時適為紅燈，異議人有超越停止線，且係該
    處機車裡面最出來的一臺，所以其就取締他，．．．異議人當日係將機車停在黃
    色網狀區跟停止線的中間，異議人整臺機車都超越停止線，當日也有其他機車超
    越紅燈停止線，惟因當日下雨，其即站在騎樓下開罰單，而因異議人的位置距其
    所站位置最近，乃取締異議人等語綦詳，則交通警察人員為依法令從事交通秩序
    維護工作之人，對違規行為人並無主觀之好惡，更無任何怨隙，衡諸常情，應無
    誣陷異議人之動機，而堪採信。佐以證人蘇春芳當庭繪製異議人違規現場之位置
    圖，證人蘇春芳當日確係站立在異議人所停機車後方之騎樓開單，且其站立位置
    幾近平行於紅燈停止線，亦為異議人所不爭執，則證人蘇春芳當日所在位置既在
    異議人所停機車後方，實無誤認異議人所停機車並未超越路口停止線可能，其所
    言應屬可信。末查，異議人既自承其係當日騎出振興路地下道口之第一臺機車，
    則異議人顯無跟隨其他機車超越路口停止線停車情事，即難執此飾卸其有不遵守
    道路交通標線之指示停車行徑，從而，異議人確實有超越紅燈停止線停車之情，
    足堪認定。準此，原處分機關依道路交通管理處罰條例第六十條第二項第三款、
    第六十三條第一項第一款裁處異議人罰鍰九百元並記違規點數一點，洵屬有據。
    綜上所述，本件異議人之異議為無理由，應予駁回。
據上論斷，應依道路交通案件處理辦法第十九條，裁定如主文。
中      華      民      國    九十一      年      七    月    十五      日
                               臺灣新竹地方法院交通法庭
                                    法  官  王佳惠
右正本證明與原本無異。
如不服本裁定，應於裁定送達後五日內向本院提出抗告狀。
                                    書記官  江靜玲
中      華      民      國    九十一      年      七    月    十六      日
